臺灣新北地方法院刑事判決
111年度審訴字第72號
公  訴  人  臺灣新北地方檢察署檢察官
被      告  彭來松




上列被告因搶奪案件，經檢察官提起公訴（111年度偵字第378號
），被告為有罪之陳述，經本院合議庭裁定由受命法官獨任進行
簡式審判程序，判決如下： 
    主  文
彭來松犯搶奪罪，處有期徒刑陸月，如易科罰金，以新臺幣壹仟
元折算壹日。
    事實及理由
一、本件被告彭來松所犯係死刑、無期徒刑、最輕本刑為3年以
    上有期徒刑或高等法院管轄第一審案件以外之罪，於準備程
    序進行中，被告先就被訴事實為有罪之陳述，經本院告知簡
    式審判程序之旨，並聽取公訴人及被告之意見後，認適宜改
    依簡式審判程序進行，爰依刑事訴訟法第273條之1第1項規
    定，裁定進行簡式審判程序，合先敘明。
二、本件犯罪事實及證據，除證據部分應補充「贓物認領保管單
    1份」、「被告彭來松於本院111年3月29日準備程序及審理
    時之自白」外，其餘均引用如附件檢察官起訴書之記載。 
三、論罪科刑理由：
  ㈠論罪之理由：
　　核被告彭來松所為，係犯刑法第325條第1項搶奪罪。
　㈡科刑之理由：
    刑法第57條科刑審酌：
    爰以行為人之責任為基礎，並審酌被告正值壯年，非無謀生
    能力之人，不循正當管道獲取財物，竟貪圖己利，搶奪他人
    財物，侵害他人財產權，顯然欠缺尊重他人財產權之正確態
    度，所為實屬不該；惟念被告犯後始終坦承犯行之態度，所
    搶奪之財物已發還告訴人，有前揭贓物認領保管單1份在卷
    足憑（見111年度偵字第378號偵查卷第28頁），其犯罪所生
    實害稍有減輕，亦未造成告訴人其他損害，兼衡被告本案犯
    罪之動機、目的、手段、自陳國小畢業之智識程度、離婚、
    目前從事清潔工工作（見本院111年3月29日簡式審判筆錄第
    4頁）等一切情狀，量處如主文所示之刑，並諭知易科罰金
    之折算標準。
四、沒收
    按犯罪所得已實際合法發還被害人者，不予宣告沒收或追徵
    ，刑法第38條之1第5項定有明文。查：被告被告搶奪所得之
    紅色手拿包1個(內含新臺幣650元及鑰匙1副)，均已經告訴
    人領回，有上開贓物認領保管單附卷可佐，依上開刑法第38
    條之1第5項規定，自不得宣告沒收及追徵，附此敘明。
五、適用之法律：
  ㈠刑事訴訟法第273條之1第1項、第299條第1項前段、第454條
    第2項。
  ㈡刑法第325條第1項、第41條第1項前段。
　㈢刑法施行法第1條之1第1項。
本案經檢察官周彥憑偵查起訴，由檢察官黃明絹庭執行職務。
中　　華　　民　　國　　111 　年　　4 　　月　　12　　日
                  刑事第二十四庭  法  官  潘 長 生
上列正本證明與原本無異。
如不服本判決，應於收受本判決後20日內向本院提出上訴書狀，
上訴書狀應敘述具體理由。上訴書狀未敘述上訴理由者，應於上
訴期間屆滿後20日內補提理由書狀於本院（均須按他造當事人之
人數附繕本）「切勿逕送上級法院」。
                                  書記官  許 雅 琪
中　　華　　民　　國　　111 　年　　4 　　月　　12　　日
附錄本案論罪科刑法條：
刑法第325 條第1項（普通搶奪罪）
意圖為自己或第三人不法之所有，而搶奪他人之動產者，處6月
以上5年以下有期徒刑。
--------------------------------------------------------
附件：
臺灣新北地方檢察署檢察官起訴書
                                      111年度偵字第378號
　　被　　　告　彭來松　男　61歲（民國00年0月0日生）
　　　　　　　　　　　　住○○市○○區○○街000巷00號3樓
　　　　　　　　　　　　國民身分證統一編號：Z000000000號
上列被告因搶奪案件，業經偵查終結，認應提起公訴，茲將犯罪
事實及證據並所犯法條分敘如下：
　　　　　　犯罪事實
一、彭來松於民國110年12月7日12時40分許，騎乘車牌號碼000-
    0000號普通重型機車，行經新北市○○區○○○路00巷00號前，
    見杜錦珍獨自行走，認有機可趁，竟意圖為自己不法之所有
    ，基於搶奪之犯意，趁杜錦珍不備之際，自後方騎車接近杜
    錦珍後，徒手搶奪杜錦珍左手手持之紅色手拿包1個(內含新
    臺幣【下同】650元及鑰匙1副)，得手後騎車逃逸。嗣杜錦
    珍報案後，經警調閱路口監視器錄影畫面，於同日22時許，
    在新北市○○區○○路000巷00弄0號前，持本署檢察官核發之拘
    票拘提彭來松到案，並在其身上扣得650元，復經由警員陪
    同下，在新北市○○區○○○路000巷0號旁花圃內，起獲紅色手
    拿包1個(內含鑰匙1副)。
二、案經杜錦珍訴由新北市政府警察局三重分局報告偵辦。
　　　　　　證據並所犯法條
一、證據清單暨待證事實
編號 證據名稱 待證事實 ㈠ 被告彭來松於警詢及偵查中之自白 被告於上開時、地騎乘機車徒手搶奪告訴人杜錦珍手拿包之事實。 ㈡ 證人即告訴人杜錦珍於警詢及偵查中之證述 告訴人於上開時、地遭被告騎乘機車徒手搶奪手拿包之事實。 ㈢ 證人連懋元於警詢及偵查中之證述 證人連懋元於上揭時、地見被告乘機車徒手搶奪告訴人手拿包之事實。 ㈣ 證人楊麗秀於警詢之證述 證人楊麗秀名下車牌號碼000-0000號普通重型機車為被告使用之事實。 ㈤ 監視器光碟1片暨擷取照片6張 被告騎乘機車搶奪過程之事實。 ㈥ 新北市政府警察局三重分局扣押筆錄、扣押物品目錄表各2份、現場照片6張 警員在上揭時、地自被告身上扣得贓款650元及在新北市○○區○○○路000巷0號旁花圃內，起獲紅色手拿包1個(內含鑰匙1副)之事實。 
二、核被告彭來松所為，係犯刑法第325條第1項之搶奪罪嫌。至
    被告所搶奪之紅色手拿包1個(內含650元及鑰匙1副)，業經
    發還與告訴人杜錦珍，有贓物認領保管單1份在卷可憑，無
    法認定被告於本案犯行更有所得，苟再予宣告沒收，顯有過
    苛，爰依刑法第38條之2第2項規定，而不予聲請宣告沒收。
三、依刑事訴訟法第251條第1項提起公訴。
　  此　致
臺灣新北地方法院
中　　華　　民　　國　 111　　年　　1 　　月　　4 　　日
                                 檢　察　官  周彥憑
本件正本證明與原本無異
中　　華　　民　　國　 111　　年　　1 　　月　　9 　　日
                              書　記　官　葉倜源
附錄本案所犯法條全文
中華民國刑法第325條
（普通搶奪罪）
意圖為自己或第三人不法之所有，而搶奪他人之動產者，處 6
月以上 5 年以下有期徒刑。
因而致人於死者，處無期徒刑或 7 年以上有期徒刑，致重傷者
，處 3 年以上 10 年以下有期徒刑。
第 1 項之未遂犯罰之。